臺灣板橋地方法院刑事判決　　　　　　 100年度訴字第1718號
公　訴　人　臺灣板橋地方法院檢察署檢察官
被　　　告　葉昌松
上列被告因違反藥事法等案件，經檢察官提起公訴（100 年度偵
字第8417號），被告於準備程序中就被訴事實為有罪之陳述，經
告知簡式審判程序之旨，並聽取當事人之意見後，本院合議庭裁
定由受命法官獨任進行簡式審判程序，判決如下：
    主  文
葉昌松明知為禁藥而寄藏，累犯，處有期徒刑玖月。扣案之海洛
因玖包（驗餘淨重合計陸點肆玖公克）均沒收銷燬之、甲基安非
他命伍包（驗餘淨重合計肆點柒玖捌公克）均沒收之。
    事  實
一、葉昌松前於(一)民國81年間，因違反麻醉藥品管理條例、藥物
    藥商管理法、麻醉藥品管理條例等3 案，分別經本院、臺灣
    高等法院各判處有期徒刑7 月、10月及8 月確定，並經本院
    以83年度聲字第1913號裁定應執行有期徒刑1 年10月確定；
    (二)又於83年間因違反槍砲彈藥刀械管制條例、麻醉藥品管理
    條例、槍砲彈藥刀械管制條例等3 案，分案經本院、臺灣高
    等法院各判處有期徒刑3 月、6 年及10月確定，並經本院以
    84年度聲字第568 號裁定應執行有期徒刑6 年10月，與上開
    (一)之3 罪接續執行，迄87年9 月25日假釋出監（殘刑期間原
    為3 年11月又29日，惟其中2 罪因行刑權時效消滅而重新計
    算殘刑期間為3 年4 月又2 日，嗣後經犯下述案件經撤銷假
    釋）；(三)再於88年間因違反毒品危害防制條例案件，經本院
    以89年度訴緝字第111 號判處有期徒刑1 年6 月確定；(四)復
    於88年間因違反槍砲彈藥刀械管制條例案件，經臺灣高等法
    院以88年度上訴字第4442號判處有期徒刑5 年，併科罰金新
    臺幣5 萬元；(五)又於88年間因偽造文書等案件，經本院以89
    年度易字第1735號判處有期徒刑5 月確定；(六)再於93年間因
    施用毒品案件，經臺灣桃園地方法院以94年度簡字第22號判
    處有期徒刑4 月確定；上開(三)、(五)、(六)案再由臺灣桃園地方
    法院以96年度聲減字第8277號裁定各減其刑二分之一，並與
    (四)案定應執行有期徒刑6 年確定，復與上開殘刑接續執行，
    嗣於98年6 月4 日因縮短刑期假釋付保護管束出監，而於98
    年10月23日保護管束期滿，假釋未經撤銷視為執行完畢。
二、詎葉昌松猶不知悔改，明知海洛因、甲基安非他命分別係毒
    品危害防制條例所明定之第一、二級毒品，甲基安非他命亦
    屬藥事法所稱之禁藥，均不得擅自持有及寄藏，竟基於持有
    第一級毒品海洛因及寄藏禁藥甲基安非他命之犯意，於100
    年3 月15日凌晨1 時許，在其位於新北市○○區○○街16巷
    25號居所，受真實姓名年籍不詳、綽號「賽門」之成年男子
    委託，代為藏放第一級毒品海洛因9 包（淨重合計6.51公克
    ），及禁藥第二級毒品甲基安非他命5 包（淨重合計4.7940
    公克），而同時持有上開毒品海洛因及寄藏上開禁藥甲基安
    非他命。嗣於同日晚間6 時30分許，在新北市○○區○○街
    16巷22弄1 號前為警查獲（所涉施用第一、二級毒品部分，
    另經本院以100 年度訴字第1394號判決在案），並扣得上開
    海洛因9 包、甲基安非他命5 包。
三、案經新北市政府警察局中和第一分局報告臺灣板橋地方法院
    檢察署檢察官偵查起訴。
    理  由
一、本件被告葉昌松所犯為死刑、無期徒刑、最輕本刑為3 年以
    上有期徒刑以外之罪，且非高等法院管轄第一審之案件，於
    本院準備程序進行中，被告就被訴事實為有罪之陳述，經告
    知被告簡式審判程序之旨，並聽取公訴人及被告之意見後，
    本院合議庭裁定由受命法官獨任進行簡式審判程序，合先敘
    明。
二、上揭犯罪事實，業據被告於警詢、偵查及本院審理中坦承不
    諱，並有新北市政府警察局中和第一分局搜索扣押筆錄、扣
    押物品目錄表、行政院衛生署食品藥物管理局網站列印資料
    、法務部調查局濫用藥物實驗室100 年5 月10日調科壹字第
    10023010040 號鑑定書及交通部民用航空局航空醫務中心10
    0 年5 月5 日航藥鑑字第1002516 號毒品鑑定書各1 份附卷
    可稽，復有第一級毒品海洛因共9 包（淨重合計6.51公克，
    驗餘淨重合計6.49公克）及禁藥甲基安非他命5 包（淨重合
    計4.7940公克，驗餘淨重合計4.7938公克）扣案可資佐證，
    足徵被告上開自白核與事實相符，應堪信實。本件事證明確
    ，被告犯行洵堪認定，應予依法論科。
三、按甲基安非他命固為毒品危害防制條例第2 條第2 項第2 款
    所明定之第二級毒品，惟甲基安非他命係為安非他命之衍生
    物，前亦經中央衛生主管機關行政院衛生署公告列為不准登
    記藥品及禁止使用，是甲基安非他命自亦屬藥事法第22條第
    1 項第1 款所規定之禁藥。本件被告受「賽門」之託，代為
    藏放上開海洛因、甲基安非他命，核其所為，係犯毒品危害
    防制條例第11條第1 項之持有第一級毒品罪及藥事法第83條
    第1 項之明知為禁藥而寄藏罪。被告因寄藏而持有禁藥甲基
    安非他命，其持有之低度行為為高度之寄藏行為所吸收，不
    另論罪。又被告於本件案發時所採尿液經送驗結果，固呈嗎
    啡、甲基安非他命陽性反應，有臺灣檢驗科技股份有限公司
    濫用藥物檢驗報告1 份在卷可稽（見偵查卷第81頁），惟被
    告於偵查中供承係於查獲當日下午4 時許，在家中施用毒品
    海洛因及甲基安非他命等語（見偵查卷第39頁），而本件被
    告持有扣案海洛因、甲基安非他命之目的係為「賽門」保管
    ，與因施用而持有之目的不同，是本件被告持有扣案之海洛
    因、甲基安非他命係另行起意，與其施用毒品之行為無涉，
    併予說明。被告以一行為同時持有海洛因、寄藏甲基安非他
    命，觸犯持有第一級毒品、寄藏禁藥二罪，為想像競合犯，
    應依刑法第55條規定，從一重之寄藏禁藥罪論處。再被告有
    如事實欄所述論罪科刑之執行情形，有臺灣高等法院被告前
    案紀錄表存卷為憑，其受徒刑之執行完畢後，5 年以內故意
    再犯本件有期徒刑以上之罪，為累犯，應依刑法第47條第1
    項規定加重其刑。爰審酌海洛因、甲基安非他命為毒品危害
    防制條例、藥事法所列管，其流通及持有嚴重危害國人身心
    健康，而為國法所厲禁，被告仍漠視法令禁制，恣意寄藏、
    持有之，兼衡所寄藏、持有之海洛因、甲基安非他命數量，
    暨被告之素行、智識程度，其犯罪之動機、目的、手段，及
    被告犯後坦承犯行，態度良好等一切情狀，量處如主文所示
    之刑。
四、扣案之第一級毒品海洛因9 包（驗餘淨重合計6.49公克），
    為第一級毒品，應依毒品危害防制條例第18條第1 項前段規
    定，宣告沒收銷燬之。至扣案之甲基安非他命5 包（驗餘淨
    重合計4.7938公克），雖係毒品危害防制條例之第二級毒品
    ，亦屬違禁物，惟被告此部分行為係犯藥事法之罪，自應依
    刑法第38條第1 項第1 款規定為沒收之諭知。
據上論斷，應依刑事訴訟法第273 條之1 第1 項、第299 條第1
項前段，毒品危害防制條例第11條第1 項、第18條第1 項前段，
藥事法第83條第1 項，刑法第11條前段、第55條、第47條第1 項
、第38條第1 項第1 款，判決如主文。
本案經檢察官楊景舜到庭執行職務。
中    華    民    國   100    年    8     月    26    日
                  刑事第十四庭  法  官  廖欣儀
以上正本證明與原本無異。
如不服本判決應於收受判決後10日內向本院提出上訴書狀，並應
敘述具體理由。其未敘述上訴理由者，應於上訴期間屆滿後20日
內向本院補提理由書（均須按他造當事人之人數附繕本）「切勿
逕送上級法院」。
                                書記官  顏偉林
中    華    民    國   100    年    8     月    26    日
附錄本案論罪科刑法條全文：
毒品危害防制條例第11條
持有第一級毒品者，處3 年以下有期徒刑、拘役或新臺幣5 萬元
以下罰金。
持有第二級毒品者，處2 年以下有期徒刑、拘役或新臺幣3 萬元
以下罰金。
持有第一級毒品純質淨重十公克以上者，處1 年以上7 年以下有
期徒刑，得併科新臺幣1 百萬元以下罰金。
持有第二級毒品純質淨重二十公克以上者，處6 月以上5 年以下
有期徒刑，得併科新臺幣70萬元以下罰金。
持有第三級毒品純質淨重二十公克以上者，處3 年以下有期徒刑
，得併科新臺幣30萬元以下罰金。
持有第四級毒品純質淨重二十公克以上者，處1 年以下有期徒刑
，得併科新臺幣10萬元以下罰金。
持有專供製造或施用第一級、第二級毒品之器具者，處1 年以下
有期徒刑、拘役或新臺幣1 萬元以下罰金。
藥事法第83條：
明知為偽藥或禁藥，而販賣、供應、調劑、運送、寄藏、牙保、
轉讓或意圖販賣而陳列者，處7 年以下有期徒刑，得併科新臺幣
5 百萬元以下罰金。
犯前項之罪，因而致人於死者，處7 年以上有期徒刑，致重傷者
，處3 年以上12年以下有期徒刑。
因過失犯第1 項之罪者，處2 年以下有期徒刑、拘役或科新臺幣
30萬元以下罰金。
第1 項之未遂犯罰之。